臺灣苗栗地方法院刑事判決
111年度易字第78號
公  訴  人  臺灣苗栗地方檢察署檢察官
被      告  張國源


上列被告因加重竊盜案件，經檢察官提起公訴 （110年度偵字第
8089號），被告於本院準備程序進行中就被訴事實為有罪之陳述
，經本院裁定進行簡式審判程序，判決如下：
    主  文
張國源犯攜帶兇器竊盜罪，處有期徒刑柒月。緩刑貳年。
    犯罪事實及理由
一、本件犯罪事實、證據及應適用之法條，除於證據部分補充記
    載「和解書、被告於本院準備程序及審理時之自白、臺灣高
    等法院被告前案紀錄表各1份」外，其餘均引用檢察官起訴
    書之記載（如附件）。
二、爰以行為人之責任為基礎，審酌被告非無謀生能力之人，不
    思以正當方法謀取所需，竟以如起訴書所載之方式竊取被害
    人財物，對被害人之財產安全造成危害，兼衡被告前有竊盜
    案件經法院論罪科刑之紀錄，再次違犯本案，足見其仍欠缺
    尊重他人財產權之觀念，又考量其犯罪之動機、目的、手段
    、參與情節、竊得財物之價值與現況，及其犯罪後終知坦承
    犯行、在偵查中業與被害人達成和解並賠償之態度(見偵卷
    第91頁)，足見其犯後態度尚佳，暨其智識程度與家庭經濟
    生活狀況（見本院卷第45至46頁）等一切情狀，量處如主文
    所示之刑。
三、末查，被告前雖曾因故意犯罪受有期徒刑以上刑之宣告，惟
    執行完畢後，5 年以內未曾因故意犯罪受有期徒刑以上刑之
    宣告，有臺灣高等法院被告前案紀錄表附卷可稽，其因一時
    失慮，致罹刑章，犯後最終能坦承全部犯行，且業與被害人
    成立和解並賠償，已如前述，顯見其有彌補己過填補損害之
    誠意，本院綜核上開各情，認被告歷此偵查、審判程序後，
    當能知所警惕，應無再犯之虞，因認所宣告之刑，以暫不執
    行為適當，爰依刑法第74條第1 項第2 款規定，併宣告如主
    文所示之緩刑，以啟自新。
四、按犯罪所得已實際合法發還被害人者，不予宣告沒收或追徵
    ，刑法第38條之1 第5 項定有明文。經查被告竊得被害人所
    有之財物，雖為其犯罪所得，然業經合法發還被害人，有被
    害人李明彥、黃子鳴警詢調查筆錄（見偵卷第36頁、第40頁
    、第47頁）在卷可參，爰依刑法第38條之1 第5 項規定，不
    予宣告沒收。至被告遂行本案犯行所用之不明工具，並未扣
    案，復乏確據證明權屬，爰不予宣告沒收。
據上論斷，依刑事訴訟法第273 條之1 第1 項、第299 條第1 項
前段，判決如主文。 
本案經檢察官陳昭銘提起公訴，檢察官彭郁清到庭執行職務。
中　　華　　民　　國　　111 　年　　4 　　月　　26　　日
                  刑事第三庭  法  官  王瀅婷　　
以上正本證明與原本無異。
如不服本判決應於收受判決後20日內向本院提出上訴書狀，並應
應敘述具體理由。其未敘述上訴理由者，應於上訴期間屆滿後20
日內向本院補提理由書(均須按他造當事人之人數附繕本)「切勿
逕送上級法院」。告訴人或被害人如對本判決不服者，應具備理
由請求檢察官上訴，其上訴期間之計算係以檢察官收受判決正本
之日期為準。
   　　                     　書記官  許雪蘭
中　　華　　民　　國　　111 　年　　4 　　月　　26　　日
附錄論罪科刑之法條全文：  
中華民國刑法第321條
犯前條第1項、第2項之罪而有下列情形之一者，處6月以上5年以
下有期徒刑，得併科50萬元以下罰金：
一、侵入住宅或有人居住之建築物、船艦或隱匿其內而犯之。
二、毀越門窗、牆垣或其他安全設備而犯之。
三、攜帶兇器而犯之。
四、結夥三人以上而犯之。
五、乘火災、水災或其他災害之際而犯之。
六、在車站、港埠、航空站或其他供水、陸、空公眾運輸之舟、
    車、航空機內而犯之。
前項之未遂犯罰之。

附件：
臺灣苗栗地方檢察署檢察官起訴書
                                     110年度偵字第8089號
　　被　　　告　張國源　男　60歲（民國00年00月00日生）
　　　　　　　　　　　　住苗栗縣○○市○○○路000巷00弄0
　　　　　　　　　　　　　號
　　　　　　　　　　　　國民身分證統一編號：Z000000000號
上列被告因竊盜案件，已經偵查終結，認應提起公訴，茲將犯罪
事實及證據並所犯法條分敘如下：
　　　　犯罪事實
一、張國源意圖為自己不法所有，基於竊盜犯意，於民國110年6
    月16日18時24分許，在苗栗縣○○市○○段00000000000地號土
    地，持客觀上可供兇器使用之不明工具，剪斷林家興所有，
    裝設在該處之電線1條(長約50公尺)，竊取監視器2支、路由
    器1個及電線1條(上開物品價值共計約新臺幣【下同】6000
    元，下稱監視器等物)。張國源嗣後將竊得之監視器等物交
    由黃文忠(黃文忠涉嫌竊盜部分另為不起訴處分)測試功能是
    否正常，因測試過程中林家興使用手機遠端監控APP查看，
    發現監視器鏡頭拍攝到黃文忠臉部畫面，經林家興外甥之友
    人李明彥將監視器所拍畫面張貼在臉書，黃文忠之子黃子鳴
    瀏覽後與李明彥聯繫，並將監視器等物交還林家興，始循線
    查悉上情。
二、案經本署檢察官簽分偵辦。
　　　　證據並所犯法條
一、證據清單及待證事實：
編號 證據名稱 待證事實 1 被告張國源於偵查中之供述 被告固不諱言於上開時、地，竊取被害人林家興所有之監視器等物，惟辯稱：伊是徒手竊取，並未使用工具等語。 2 另案被告黃文忠於偵查中之證述 被告將監視器鏡頭等物交給伊測試功能是否正常，測試過程因被害人發現，被告始承認監視器等物係竊得之物。 3 證人即被害人林家興警詢中之證述 被害人所有之電線遭剪斷，連同監視器等物遭竊，事後經由手機遠端監視APP發現遭竊監視器拍到另案被告黃文忠之畫面。遭竊物品經由李明彥取回之事實 4 證人李明彥、黃子鳴警詢中之證言 李明彥將監視器所拍得畫面張貼在臉書，嗣黃文忠之子黃子鳴瀏覽後與李明彥聯繫，將監視器等物交還被害人之事實。 5 手機遠端監控APP翻拍照片 證明另案被告黃文忠測試遭竊監視器之事實。 6 現場及遭竊物品照片 證明監視器等物遭竊之事實 
二、核被告所為，係犯刑法第321條第1項第3款之加重竊盜罪嫌
    。被告竊得之物，係被告因本案犯罪所得之物，惟上開竊得
    之財物已實際發還，此有前揭贓物認領保管單在卷可憑，依
    刑法第38條之1第5項規定，爰不予聲請宣告沒收或追徵。
三、依刑事訴訟法第251條第1項提起公訴。
　　此　致
臺灣苗栗地方法院
中　　華　　民　　國　 110　　年　　12　　月　　23　　日
　　　　　　　　　　　　　    檢察官　陳昭銘
本件正本證明與原本無異
中　　華　　民　　國　 111　　年　　1 　　月　　10　　日
                              書記官  蕭亦廷